【裁判字號】    97,訴,12
【裁判日期】    970822
【裁判案由】    侵權行為損害賠償
【裁判全文】
福建金門地方法院民事判決                97年度訴字第12號
原      告   乙○○
法定代理人   甲○○
兼法定代理人 戊○○
共      同
訴訟代理人   李志澄律師
複  代理人   林美伶律師
被      告   丙○○
上列當事人間侵權行為損害賠償事件，本院於民國97年7月25日
言詞辯論終結，判決如下：
    主  文
被告應給付原告乙○○新台幣伍拾萬捌仟陸佰玖拾元，應給付原
告戊○○新台幣壹拾肆萬仟陸佰拾元，並均自民國九十七年
四月二十三日起至清償日止，按週年利率百分之五計算之利息。
原告其餘之訴駁回。
訴訟費用由被告負擔新臺幣陸仟捌佰陸拾陸元，原告乙○○負擔
新臺幣壹萬壹仟肆佰肆拾貳元、原告戊○○負擔新臺幣貳仟肆佰
玖拾柒元。
本判決第一項命被告給付原告乙○○部分，於原告乙○○以新臺
幣壹拾陸萬玖仟伍佰陸拾元供擔保後，得假執行，但被告得以
新臺幣伍拾萬捌仟陸佰玖拾元為原告乙○○預供擔保免為假執行
；命被告給付原告戊○○部分，於原告戊○○以新臺幣肆萬柒仟
捌佰柒拾陸元供擔保後，得假執行，但被告得以新臺幣壹拾肆萬
仟陸佰拾元為原告戊○○預供擔保免為假執行。
其餘假執行之聲請駁回。
    事實及理由
甲、程序方面：
        按訴狀送達後，原告不得將原訴變更或追加他訴。但擴
    張或減縮應受判決事項之聲明者，不在此限，民事訴訟法第
    255條第1項第3款定有明文。原告起訴聲明為：被告應給付
    原告乙○○新臺幣（下同）1,514,103元，給付原告戊○○
    435,719元，及均自民國97年4月23日（起訴狀繕本送達之翌
    日）起至清償日止按週年利率百分之5計算之利息。於最後
    言詞辯論期日，表示起訴狀所附關於交通費及醫療用品支付
    部分單據，原列為原告戊○○請求賠償項目，應改列為原告
    乙○○請求賠償項目，變更聲明為：被告應給付原告乙○○
    1,575,365元，給付原告戊○○374,457元，及均自97年4月
    23日起至清償日止按週年利率百分之5計算之利息，原告二
    人分別擴張、減縮應受判決事項之聲明，核與前開規定相符
    ，應予准許。
乙、實體方面：
一、原告主張：被告於95年11月24日19時16分許，駕駛車號VX-6
    37號營業用小客車，由金門縣金城鎮○○○路往民權路方向
    行駛，行經民權路與民生路交岔路口左轉時，本應注意轉彎
    車應讓直行車先行，且左轉彎時，應行至交岔路口中心處左
    轉，並不得占用來車道搶先左轉，而依當時天候陰、夜間有
    照明、路面乾燥、無缺陷、道路無障礙物、視距良好等狀況
    ，又無不能注意之情形，竟疏未注意及此，貿然左轉，致與
    其時沿民權路往環島北路方向行駛，由原告戊○○所騎乘行
    經該路口之車號WZM-638號輕型機車發生撞擊，原告戊○○
    與其附載之女兒原告乙○○隨即倒地，原告戊○○並因之受
    有左膝撕裂傷、左小腿挫傷及擦傷、右手腕挫傷、左膝脛骨
    平台及前十字韌帶挫傷、右前腕軟組織疑似發炎等傷害，原
    告乙○○則受有左腿開放性骨折、左側股骨串傷性骨折、左
    側脛骨創傷性骨折、脛骨閉鎖性骨折、股骨閉鎖性骨折等傷
    害，骨折術後脛骨外翻11度。被告業務過失傷害罪經本院以
    96年度交易字第13號判處有期徒刑確定。依民法第184條、
    第193條第1項、第195條第1項，原告乙○○請求醫療費用、
    看護費用、交通費用、未來醫療費用、醫療用品支出費用，
    如附表1至5，及精神慰撫金750,000元之損害賠償；原告戊○○請求醫療費用、看護費用、交通費用、醫療用品支出費
    用、勞動能力損失，如附表6至10，及精神慰撫金250,000
    元，另因受讓WZM-638號輕型機車所有人車輛損害賠償請求
    權，併請求機車修復費用22,800元之損害賠償等語。聲明求
    為：被告應給付原告乙○○1,575,365元，給付原告戊○○
    374,457元，及均自97年4月23日起至清償日止按週年利率百
    分之5計算之利息。併陳明願供擔保，請准宣告假執行。
二、被告則以：原告二人固因本件交通事故，受有身體傷害，但
    車禍之發生，責任不在被告，且原告戊○○未領有駕駛執照
    ，其對於車禍之發生，顯有過失。又原告等所列之損害，醫
    療費用部分，應以已支出者為限，且應扣除健保給付及證書
    費用；看護費用單據日期不明且請求日數過長；交通費用亦
    浮報；醫療用品發票無法辨識購買商品內容；原告等並無工
    作收入，不應請求勞動能力損害；機車修復費用，尚未實際
    發生，且估價單有高估之嫌；請求之精神慰撫金也過高等語
    。答辯聲明：原告之訴駁回，如受不利判決，請准供擔保免
    予假執行。
三、本院認定如下：
（一）、被告轉彎車未讓直行車先行，為本件車禍發生之原因：
     1、按汽車行駛至交岔路口左轉彎時，應行至交岔路口中心
        處左轉，並不得占用來車道搶先左轉，且轉彎車應讓直
        行車先行，道路交通安全規則第102條第1項第5款、第7
        款定有明文。
     2、經依職權調取本院96年度交易字第13號刑事業務過失傷
        害案卷，被告自承其係轉彎車，原告戊○○稱其係直行
        車。佐以該刑卷內照片顯示，二車碰撞後，機車歪斜緊
        卡於汽車左前方保險桿下，以照片角度並可得知，員警
        當時應係站在民權路上，面朝環島北路方向拍攝，正係
        原告戊○○所稱之行進方向，照片中機車車尾正對鏡頭
        ，顯見原告戊○○稱其騎乘機車直行，堪信實在。再依
        警卷第34頁照片，顯示被告偏離轉彎動線路緣甚遠，發
        生碰撞，及刑卷內編號1照片所示，該張照片除被告駕
        駛之汽車與原告戊○○駕駛之機車外，照片右側曾將另
        一輛自民生路直行駛入路口，而與被告原本轉彎後預定
        行進方向相反之深色小客車車頭一併攝入，苟被告確已
        駛至交岔路口中心後方開始轉彎，發生撞擊，依該張照
        片拍攝角度，該深色小客車於照片中理應被本件發生事
        故之車輛所擋住而難以得見，蓋以此時被告符合規定之
        轉彎動線應先前駛至越過該深色小客車頭處後始得啟動
        ，然參考該張照片中，數車間之相對位置，被告駕駛之
        汽車距該深色小客車車頭仍甚遠之際即行左轉，足見被
        告尚未駛進交叉路口中心前即已搶先貿然左轉，為本件
        交通事故發生之原因，對照員警繪製之道路交通事故現
        場圖（警卷26頁），益徵此點確屬實情。被告抗辯稱原
        告戊○○未領有駕駛執照，對於車禍之發生有過失，按
        未領駕駛執照而駕駛機車者，係違反道路交通管理處罰
        條例第21條第1項第1款之規定，即係違反保護他人之法
        律，依民法第184條第2項規定，固應推定其有過失（最
        高法院83年度台上字第2944號裁判要旨參見），然查本
        件肇事責任，在於被告，其中原告戊○○部分並未有肇
        事責任，如前認定。從而，原告戊○○未領有駕駛執照
        ，在本件車禍中僅生道路交通管理處罰條例罰鍰的問題
        ，被告以此抗辯稱原告戊○○與有過失，不足為取。
（二）、按因故意或過失不法侵害他人之權利者，負損害賠償責
        任；不法侵害他人之身體或健康者，對於被害人因此喪
        失或減少勞動能力或增加生活上之需要時，應負損害賠
        償責任；不法侵害他人之身體，被害人雖非財產上之損
        害，亦得請求賠償相當之金額，民法第184條第1項前段
        、第193條第1項、第195條第1項分別定有明文。被告轉
        彎車未讓直行車先行，為本件車禍發生之原因，既如前
        述，致原告二人身體受傷，則原告二人依同法第193條
        第1項、第195條第1項規定求為賠償，及因受讓同法第
        196條、第213條第1項、第3項之請求權，求為給付機車
        修復費用，即無不合，茲就准、駁之數額，分述如後。
（三）、原告乙○○部分：
     1、醫療費用請求如附表1之金額114,103元，其中112,853
        元准許，其餘駁回：
            查原告乙○○其因本件車禍，受有左腿開放性骨折
        、左側股骨串傷性骨折、左側脛骨創傷性骨折、脛骨閉
        鎖性骨折、股骨閉鎖性骨折等傷害，醫療情形為：95年
        11月24日衛生署金門醫院（下稱金門醫院）急診、次日
        後送臺灣於行政院國軍退除役官兵輔導委員會臺北榮民
        總醫院（下稱榮總醫院）進行股骨鋼釘內固定手術與脛
        骨鋼架外固定手術，同年12月14日出院並於次年1月3日
        及22日回診、2月1日於榮總醫院進行外固定拆除手術至
        同月4日出院並於3月14日、5月16日回診追蹤複查、6月
        14 日於榮總醫院進行移除骨髓內釘手術至同月17日出
        院並於8月22日回診、9月10日至金門醫院回診、12月31
        日至榮總醫院回診追蹤複查，有原告提出診斷證明書8
        張（本院卷第13至18、21至22頁）可證，因此附表1醫
        療費用支出單據，編號1至14、18至19，均係前開手術
        、回診追蹤複查必要之費用，又其中關於診斷證書書費
        用，係原告乙○○為證明本件損害發生及其範圍所必要
        之費用，應納為損害之一部分，得請求原告賠償，故附
        表1准許部分為112,853元；逾此部分，即編號15至17，
        因係原告乙○○於96年8月22日在榮總醫院回診後，自
        行於同月24、25日轉往國防醫學院三軍總醫院附設民眾
        診療服務處（下稱三軍總醫院）、財團法人佛教慈濟醫
        院臺北分院（下稱慈濟醫院），確認前開榮總醫院診察
        結果是否正確，非屬必要醫療費用，不應准許。
     2、看護費用請求如附表2之金額150,000元，全部准許：
            據本院卷第174頁榮總醫院函覆，病患乙○○因車
        禍住院20日，行動不便需全日由他人看護，出院後及至
        96年5月16日移除骨釘，期間約5個月，仍宜由他人從旁
        看護（半日看），本醫療院所合約機構病服員全日看費
        用每日2,000元、半日看費用每日1,000元等語在卷。本
        院認前開榮總醫院函係為原告乙○○治療之醫療單位所
        出具，客觀公允而可採，從而原告乙○○於所需20日之
        全日看及5個月之半日看，費用分別為全日看每日2,000
        元及半日看每日1,000元，在此範圍內發生之看護費用
        應全部准許，而無論此看護係由親屬無償照護或支付費
        用委由他人照護均無不可，故此部分乙○○請求150,00
        0元看護費用，應全部准許。
     3、交通費用請求如附表3之金額55,062元，其中52,699元
        准許，其餘駁回：
            原告乙○○請求之交通費用支出，包括附表3「乙○○」該欄18,166元、「甲○○」該欄27,891元、「計
        程車」該欄9,005元，共55,062元。查原告乙○○有前
        開在金門醫院及後送臺灣榮總醫院，各次進行手術、回
        診追蹤之必要。且乙○○下肢以股骨骨釘及脛骨鋼架外
        固定，且年僅10歲，體重約38公斤等情，有本院卷第15
        7至158頁照片4張可證，顯見除其本人有往返臺灣與金
        門間之機票費用支出及在臺灣往返機場、醫院或當日尚
        未返回金門時，居於臺北縣永和市特定親友住處之往返
        計程車車資，以及隨行扶持之法定代理人甲○○陪同往
        返金門與臺灣間之機票費用，均屬與應診之必要交通費
        用。故本小項除附表編號3甲○○機票費1,668元、編號
        3計程車260元、編號26至29至三軍總醫院及慈濟醫院應
        診之計程車資115元、115元、100元、105元應剔除外，
        其餘52,699元，應准許之。
     4、未來醫療費用請求如附表4之金額500,000元，全部駁回
        ：
            此部分原告在起訴狀載請求金額為500,000元，然
        據卷內榮總醫院97年6月17日北總企字第0970012094號
        函覆本院以：病患乙○○若骨折造成長短腳，可能採定
        期追蹤甚至手術治療（本院卷第174頁）。按民事訴訟
        法第246條請求將來給付之訴，已有預為請求之必要者
        為限，得提起之，本件乙○○骨折術後是否長短腳並逾
        容忍範圍，尚不明確，而原告乙○○空泛表列如附表4
        並請求500,000元，未具體表示就此等尚未支出之費用
        ，有何預為請求之必要，從而此部分不應准許。
     5、醫療用品支出請求如附表5之金額6,200元，其中3,900
        元准許，其餘駁回：
            查原告乙○○既受有前開傷害並有金門醫院、榮總
        醫院診斷證明書在卷可憑，則其有柺杖、紙尿褲、濕紙
        巾、膠帶、貼布、紗布、食鹽水、雙氧水、消毒棉棒、
        石膏鞋之醫療用品支出，自屬當然。其中附表5編號8之
        96年2月4日發票（本院卷第91頁），僅載「簡易醫材一
        批1,500元」，項目不明，及編號10之同年6月19日發票
        （本院卷第91頁），其中美德疤痕藥膏800元非因醫師
        處方開立，應予剔除，其餘3,900元應准許之。
     6、慰撫金請求750,000元，在300,000元範圍內准許之，逾
        此則駁回之：
      、按慰藉金之賠償須以人格權遭遇侵害，使精神上受有
          痛苦為必要，其核給之標準固與財產上損害之計算不
          同，然非不可斟酌雙方身分、經濟資力、與加害程度
          ，及其他各種情形核定相當之數額，最高法院51年台
          上字第223號判例意旨參照。
      、審酌原告乙○○年僅10歲，受有前述之傷害，接受股
          骨骨釘及脛骨鋼架外固定治療，身心痛苦及折磨，自
          不待言，又鋼架拆除前行動顯然不便（參本院卷第15
          8頁照片），並因此缺課影響學業（參本院卷第149至
          154頁95年11月至96年6月金門縣中正國小三年級學生
          出席紀錄）；被告稱其係金門高職畢業，平日駕駛車
          齡11年，車牌號碼VX-637號之計程車為業，每月扣除
          支出之油料費用，收入大約15,000元，即無其他收入
          ，另外只有一筆祖遺土地（金門縣烈嶼鄉○○段298
          號，面積323平方公尺，見本院卷第124頁背面財產歸
          屬資料清單），別無恆產。被告自事發迄今已超過1
          年半，矢口否認有過失傷害，亦無誠意和解之態度，
          亦造成原告乙○○精神上痛苦之情形，故認原告乙○○得請求精神慰撫金300,000元為適當，逾此範圍之
          請求，則不准許。
     7、綜上，原告乙○○前開各項請求1,575,365元，其中619
        ,452元應予准許，其餘不應准許。
（四）、原告戊○○部分：
     1、醫療費用請求如附表6之金額14,442元，全部准許：
            查原告戊○○因本件車禍受有左膝撕裂傷、左小腿
        挫傷及擦傷、右手腕挫傷、左膝脛骨平台及前十字韌帶
        挫傷、右前腕軟組織疑似發炎等傷害，醫療情形為：95
        年11月24日金門醫院縫合急診至同月29日出院、12月2
        、9、11日及次年1月3日至榮總醫院門診並於96年2月1
        日住院進行疤痕修補手術至同年月4日出院及於3月14日
        回診，有原告提出診斷證明書3張（本院卷第10至12頁
        ）可證，因此附表2醫療費用支出單據，編號1至12，均
        係前開手術、回診追蹤複查必要之費用，又其中關於診
        斷證書書費用，係原告戊○○為證明本件損害發生及其
        範圍所必要之費用，應納為損害之一部分，得請求原告
        賠償，故附表14,442元應全部准許。
     2、看護費用請求如附表7之金額10,000元，全部准許：
            據本院卷第176頁金門醫院函覆，病患戊○○因車
        禍左膝撕裂傷長達16公分，行動不便需人照護，最後至
        本醫療院所回診日為97年3月7日，金門地區全日看及半
        日看費用分別為每日2,000元及1,000元等語在卷。本院
        認前開金門醫院函係為原告戊○○撕裂傷縫合手術之醫
        療單位所出具，客觀公允而可採，從而原告戊○○請求
        5日（撕裂傷縫合手術住院期間）全日看護費用共10,00
        0元，全部准許。
     3、交通費用請求如附表8之金額30,075元，其中16,618元
        准許，其餘駁回：
            查原告戊○○有前開在金門醫院及榮總醫院，進行
        縫合、疤痕修補手術，及回診之事實，剔除與應診、手
        術日期無關者，即剔除發生在96年5月16日（編號11）
        至97年1月2日（編號18）間之機票費用支出，此外均應
        准許，准許部分合計16,618元。
     4、醫療用品支出請求如附表9之金額8,500元，全部駁回：
            原告戊○○在95年11月24至29日間在金門醫院接
        受左膝撕裂傷16公分之縫合手術，然查其提出如本院卷
        第90頁居家企業股份有限公司之發票，購買日期為95年
        12月15日，品項為動態膝關節固定板夾，金額為8,500
        元，卷內未見有醫師指示病患有購買此項醫療器材之證
        據，且依卷內原告戊○○所提出診斷證明書（本院卷第
        10至12頁）記載之傷勢，亦未見與關節治療相關之記載
        ，無從認定此項醫療器材為必要之醫療用品，本小項8,
        500元之請求，應駁回之。
     5、薪資收入減少之損害請求如附表10之金額38,640元，其
        中32,311元准許，其餘駁回：
            按民法第216條第1項所謂所受損害，即現存財產因
        損害事實之發生而被減少，屬於積極的損害。所謂所失
        利益，即新財產之取得，因損害事實之發生而受妨害，
        屬於消極的損害，最高法院48年台上字第1934號判例意
        旨可資參照。查原告戊○○任職於配偶甲○○經營之國
        際酒業股份有限公司金門分公司，93、94、95年度分別
        受領薪資所得340,000元、327,400元、302,400元，有
        卷附綜合所得稅結算申報書在卷可參（本院卷第165、1
        67、169頁)。而本件車禍確實造成原告於95年11月24至
        29日在金門醫院住院共6天，與往返臺灣、金門間應診
        、手術共33天（見附件8表格，95年11月30日至12月17
        日共18天、96年1月3至7日共5天、同年1月21至23日共3
        天、同年2月1至5日共5天、同年3月14至15日共2天），
        從而，原告於該39天內，因無法工作，致其薪資收入減
        少，即堪認定，故此部分原告戊○○得請求302,400÷3
        65×39＝32,311元。逾此部分之請求，則屬無據。
     6、慰撫金請求250,000元，在100,000元範圍內准許之，逾
        此則駁回之：
            審酌原告戊○○在其配偶經營之國際酒業股份有限
        公司金門分公司任職有固定收入如前，又其係私立崇右
        企業管理專科學校畢業，擔任金門縣內百業興商行負責
        人，有畢業證書及金門縣政府營利事業登記證在卷（本
        院卷第162、163頁），再依卷內財政部臺灣省北區國稅
        局財產歸屬資料清單（本院卷第170頁），原告戊○○
        在國際酒業股份有限公司及百業興商行分別有投資3,34
        7,500元及1,000,000元，資力頗豐，而被告之資力、社
        會地位、肇事後態度，如前所述，原告戊○○因身體受
        傷而精神上亦為痛苦，故認原告戊○○得請求精神慰撫
        金100,000元為適當，逾此範圍之請求，則不准許。
     7、原告戊○○請求WZM-638號輕型機車修復費用22,800元
        ，其中13,800元准許之，其餘駁回：
      、按不法毀損他人之物者，被害人得請求賠償其物因毀
          損所減少之價額；而負損害賠償責任者，除法律另有
          規定或契約另有訂定外，應回復他方損害發生前之原
          狀；債權人得請求支付回復原狀所必要之費用，以代
          回復原狀，民法第196條、第213條第1項、第3項分別
          定有明文。又所謂賠償物被毀損所減少之價額，得以
          修復費用為估定標準，但以必要者為限，此亦有最高
          法院77年第9次民事庭會議決議可資參照。
      、本件機車所有人為國際酒業股份有限公司金門分公司
          ，有行車執照在卷可稽（本院卷第171頁），關於肇
          事責任在於被告，如前認定。本件機車因車禍受損，
          有證人楊弘彬證稱：大概是在一、二年前，在金門縣
          政府外面，因為有車禍，我們全隆機車行把機車載回
          來，全隆機車行負責人是我母親丁○○。可是都沒有
          人來處理機車，後來機車車主有來我們店裡面，是位
          男士（指旁聽席之甲○○）叫我們估價，是我本人親
          自看那台機車受損情形，並逐一項目來估價要修復的
          金額，如本院卷第94頁估價單所載是暫時估價僅供車
          主參考。是我本人估價後，我父親站在旁邊，照著我
          說的估價項目及金額填寫該估價單，該機車現在仍在
          我們店裡，還沒開始修，我修理、買賣機車的經驗有
          10年以上，若以卷附機車行照看來，未發生事故的話
          ，市價大概1萬初頭（本院卷第181頁證人筆錄）。故
          可知關於本件機車損害部分，該機車所有人自得對於
          被告求償；又該機車所有人業已將車輛損害賠償請求
          權讓與原告戊○○，有債權讓與書1件在卷（本院卷
          第172頁），該讓與之事實在97年6月13日經原告戊○○以讓與書繕本之送達對被告通知（參本院卷第135
          頁被告簽收），合於民法第294條、第297條債權讓與
          之規定，故原告戊○○得對被告請求賠償該機車之損
          害。又依前開最高法院民事庭會議決議，原告戊○○
          提出如本院卷第94頁估價單，主張系爭車輛所受之損
          害應以其修復費用為估定標準，自非無據。
      、然修復費用之估定標準，當以必要者為限。又車輛修
          復時，以新品換舊品，應予折舊方屬必要費用，然則
          修理材料依其性質，仍有獨立與附屬之別，若修理材
          料對於物之本體而言，已具獨立存在價值，因其更新
          結果，將促成物於修繕後使用效能之提昇或交換價值
          之增加，則侵權行為被害人，於未依民法第214條之
          規定，催告請求回復原狀前，逕行以新品之價額請求
          全額賠償，與舊品相較，勢將造成額外利益，與損害
          賠償僅在填補損害之原理有違，故此部分之請求，自
          非必要，應予折舊，最高法院前開決議有關折舊之意
          見，應係專指此種情形而言。反之，修理材料本身不
          具獨立價值，僅能附屬他物而存在，或須與他物結合
          ，方能形成功能之一部者，其更新之結果，非但無獲
          取額外利益之可言，反因該車有車禍事故之紀錄，而
          造成商業價值之減損。準此，權利人於未獲取超越原
          物使用或交換利益之前提下，就物之附屬部分，請求
          以新品替代，其費用應屬必要，自無再予折舊之必要
          。基此，逐一檢視該估價單所載修復項目及價格，其
          中關於油路清洗400元為工資，本無折舊問題；菜籃1
          個150元、前燈組1組800元、手拉桿2支共200元、後
          視鏡2個共300元、車手1支800元、面板鐵架1組450元
          、前叉1組2,000元、車台1台7,800元、電瓶1個900元
          部分，就車輛整體言，單獨割裂並無助於車輛之使用
          ，且尚難認有增加受損車輛之效用，參照前開說明，
          應認尚無折舊之必要，此部分合計13,800元應均准許
          ；另估價單載車體全組外殼9,000元，顯係新品價格
          ，若予准許，勢將造成原告戊○○額外利益，與損害
          賠償僅在填補損害之原理有違，故此部分之請求，尚
          難准許。
     8、綜上，原告戊○○前開各項請求374,457元，其中187,1
        71元應予准許，其餘不應准許。
（五）、按強制汽車責任保險法第32條，保險人依本法規定所為
        之保險給付，視為被保險人損害賠償金額之一部分；被
        保險人受賠償請求時，得扣除之。本件原告乙○○、戊○○分別受理機車強制責任險保險金110,762元、43,54
        1元，有卷內存簿內頁2件（本院卷第206、207頁），被
        告對之亦不爭執，則依前揭規定，被告所應賠償之數額
        即應扣除原告二人已受領之前揭保險金，故本件應命被
        告給付原告乙○○、戊○○之數額，分別為508,690元
        、143,630元。
四、綜上，原告二人依侵權行為法律關係，請求被告賠償原告乙○○508,690元，賠償原告戊○○143,630元，及均自起訴狀
    繕本送達翌日即97年4月23日起至清償日止，按年息5%計算
    之利息，為有理由，應予准許。逾上開範圍之請求，則無理
    由，應予駁回。
五、原告二人及被告皆陳明願供擔保，分別請求為假執行及免為
    假執行之宣告。就原告勝訴部分，經核並無不合，爰依民事
    訴訟法第390條第2項、第392條第2項，分別酌定相當之擔保
    金額，予以准許。至原告敗訴部分，其訴既經駁回，假執行
    之聲請即失所附麗，爰併駁回之。
六、本件事證已臻明確，兩造所為之其他主張、陳述並所提之證
    據，經審酌後，認均與本件之結論無礙，不再一一論述，附
    此敘明。
七、訴訟費用之負擔：本件訴訟費用20,805元（第一審裁判費20
    ,305 元及證人楊弘彬旅費500元），依民事訴訟法第79條規
    定，由原告乙○○、原告戊○○、被告各負擔55%、12%、33
    %，即分別負擔11,442元、2,497元、6,866元。
中    華    民    國    97    年     8    月    22    日
                  民事庭        法  官  周美玲
正本證明與原本無異
如不服本判決，應於送達後20日內，向本院提出上訴狀並表明上
訴理由，如於本判決宣示後送達前提起上訴者，應於判決送達後
20日內補提上訴理由書（須按對造人數提出繕本）。
中    華    民    國    97    年     8    月    22    日
                                書記官  陳鴻璋
附表1至5：原告乙○○請求醫療費用、看護費用、交通費用、未
          來醫療費用、醫療用品支出明細表各1份。
附表6至10：原告戊○○請求醫療費用、看護費用、交通費用、
           醫療用品支出、薪資收入損失明細表各1份。


司法院資訊處製作；財團法人民間司法改革基金會備份。
